臺灣臺中地方法院刑事判決
110年度原交訴字第11號
公  訴  人  臺灣臺中地方檢察署檢察官
被      告  王林品語


選任辯護人  趙仕傑律師
（原名王林佳盈）
上列被告因過失致死案件，經檢察官提起公訴（110年度偵字第1
8983號），被告於準備程序中就被訴事實為有罪之陳述，經告知
簡式審判程序之旨，並聽取公訴人及被告、辯護人之意見後，由
本院合議庭裁定由受命法官獨任進行簡式審判程序，判決如下：
    主    文
王林品語犯過失致人於死罪，處有期徒刑伍月，如易科罰金，以
新臺幣壹仟元折算壹日。緩刑貳年。
    犯罪事實
一、王林品語(原名王林佳盈)為臺中市○○區○○路00號後側「林記
    炒麵店」之負責人，應注意，亦能注意不得違法占用道路用
    地，仍為經營該店，使用凸出路面而違法占用道路用地之水
    泥地，並於其上設置之宣傳旗幟，妨礙車輛停放及通行，而
    楊明雄(另行審結)於民國109年9月24日上午9時許，駕駛之
    車牌號碼000-0000號自用小貨車，則因上開占用道路用地之
    水泥地及其上設置之宣傳旗幟，致其未緊靠道路邊緣停車，
    妨礙車輛通行，適有曾陳惠美騎乘自行車，於上開時間，在
    上開地點沿同路段右轉起步沿臺中市神岡區中山路由三民路
    往神清路方向行駛時，因王林佳盈該店上開水泥地等設施，
    及楊明雄未緊靠道路邊緣停車，致曾陳惠美於右轉時，不得
    不繞過楊明雄上開自用小貨車，騎入快車道，而與由彭慧平
    (由檢察官另行起訴，現由本院明股以110年度原交簡上字第
    3號審理中)所駕駛，於上開時間，沿臺中市神岡區中山路由
    三民路往神清路方向行駛，行駛至臺中市○○區○○路0000○0號
    前對面(即中正路90號)，亦疏未注意車前狀況及隨時採取必
    要安全措施之車牌號碼000-0000號自用半聯結車，發生擦撞
    ，造成曾陳惠美人車倒地後遭上開自用半聯結車輾壓，並受
    有重度顱腦及肢體破裂損傷、腦組織破碎併中樞衰竭而當場
    死亡。
二、案經被害人曾陳惠美之子曾滄炫委由嚴勝曦律師訴由臺灣臺
    中地方檢察署檢察官偵查起訴。
    理    由
一、核被告所犯並非死刑、無期徒刑、最輕本刑為3年以上有期
    徒刑之罪，或高等法院管轄第一審之案件，被告於準備程序
    中，就被訴事實為有罪之陳述，經受命法官告知簡式審判程
    序之旨，並聽取被告、辯護人與公訴人之意見後，本院合議
    庭認適宜進行簡式審判程序，爰依刑事訴訟法第273條之1第
    1項規定，裁定由受命法官獨任進行簡式審判程序。是本案
    之證據調查，依刑事訴訟法第273條之2規定，不受同法第15
    9條第1項、第161條之2、第161條之3、第163條之1及第164
    條至第170條規定之限制，合先敘明。
二、認定犯罪事實所憑證據及理由
    上揭犯罪事實，業據被告王林品語於偵查中、本院準備程序
    及審理時坦承不諱（見他卷P89至91、本院卷P75、P179、P2
    18），並有同案被告楊明雄、另案被告彭慧平於警詢時及偵
    查中之供證可按(見相卷P31至35、P119至123、P89至91、相
    卷P19至23、P117至123)，且有道路交通事故現場圖、道路
    交通事故調查報告表（一）、（二）、車牌號碼000-0000號
    自用半聯結車之行車速度資料、證號查詢汽車駕駛人資料（
    彭慧平）、車牌號碼000-0000號自用曳引車之車輛詳細資料
    報表、證號查詢汽車駕駛人資料（楊明雄）、車牌號碼000-
    0000號自用小貨車之車輛詳細資料報表、臺灣臺中地方檢察
    署相驗屍體證明書、臺灣臺中地方檢察署檢驗報告書、109
    年9月25日職務報告、臺中市政府警察局交通事故補充資料
    表、臺中市政府警察局A1A2類交通事故攝影蒐證檢視表、「
    林記炒麵店」之照片、租賃契約、刑案現場勘察報告（含照
    片）、臺灣臺中地方檢察署檢察官相驗報告書(見相卷P37、
    P39至41、P43'P105、P107、P09、P111、P127、P131至139
    、P143、P151、P153、P155、P169至171、P173至179、P183
    至209、P275至275)、臺中市政府警察局道路交通事故初步
    分析研判表、現場及車損照片、行車紀錄器錄影翻拍照片
    、店家監視器錄影翻拍照片、臺中市政府警察局舉發違反道
　　路交通管理事件通知單、臺中市政府警察局豐原分局扣押物
　　品清單（110保管1242）(見他卷P155至157、P161至203、P2
　　05至211、P211至217、P231、P233、P233)附卷可佐;又本案
    事故經送臺中市車輛行車事故鑑定委員會鑑定後，再送臺中
    市車輛行車事故覆議委員會覆議，其結果均認「水泥地及旗
    幟管領人(王林佳盈)店家，水泥地侵占道路用地及設置宣旗
    幟，妨疑車輛停放及通行，為肇事次因」乙情，亦有臺中市
    車輛行車事故鑑定委員會110年2月5日中市車鑑字第1090011
    701號函暨檢送意見書、臺中市交通事件裁決處110年5月17
    日中市交裁管字第1100025349號函暨檢送覆議意見書(見他
    卷P81至85、P247至251)在卷可參，足認被告上開任意性自
    白與事實相符，堪予採信。是本案事證明確，被告上開犯行
    洵堪認定，應依法論罪科刑。
 三、論罪科刑
(一)核被告王林品語所為，係犯刑法第276條之過失致人於死罪
    。
(二)按所謂自首，係指於偵查機關發覺犯罪前，自行向偵查機關
    申告自己犯罪，並接受裁判者而言。所謂發覺，非以有偵查
    犯罪權之機關或人員確知其人犯罪無誤為必要，只須有確切
    之根據對犯人得為合理之可疑，即得謂為已發覺；但必其犯
    罪事實，確實存在，且為該管公務員所確知，始屬相當。如
    犯罪事實並不存在而懷疑其已發生，或雖已發生，而為該管
    公務員所不知，僅係推測其已發生而與事實巧合，均與已發
    覺之情形有別（最高法院75年度台上字第1634號裁判意旨可
    資參照）。查被告及辯護人雖以被告於本案事故發生後主動
    報警，且配合警方提供監視器畫面等情，及同案被告楊明雄
    於警詢時亦供證被告於案發後即主動報警(見相卷P33)乙情
    為據，認被告應有自首情形。惟報警僅係告知警方發生本案
    車禍事故，提供監視器畫面則僅係配合警方調證，核與向警
    自承為車禍肇事人(或當事人)或向警告知自己犯罪之自首行
    為，均屬有別;而警方於109年9月24日本案事故發生後，即
    於109年9月25日依本案調證結果(如現場丈量結果等)，查覺
    被告可能涉案，欲將被告增列為車禍當事人乙節，有109年9
    月25日員警職務報告在卷可佐(見相卷P143)，被告則係於10
    9年9月29日經警以關係人身分通知到案，方主動供認「「林
    記炒麵店」水泥地有凸出路面，且於其上擺放宣傳旗幟等情
    (見相卷P163)，是被告顯係在警方查覺其可能涉案後，方向
    警供認擺放宣傳旗幟等自己涉案行為，是難認被告符合自首
    要件，其與辯護人以上情為據認有自首情形，並非可採，附
    此敘明。
(三)爰以被告之責任為基礎，審酌：1.被告因上開過失行為肇事
    ，造成被害人死亡之結果，所為應予非難。2.被告坦承犯行
    ，並已與告訴人及被害人之全體繼承人等人調解成立，且如
    數賠償(見本院卷P227至231之本院調解程序筆錄及收據)之
    犯後態度。3.被告前無犯罪紀錄之素行情形，有臺灣高等法
    院被告前案紀錄表在卷可參。4.被告自陳之智識程度，家庭
    經濟狀況（見本院卷P220）暨肇事責任比例等一切情狀，量
    處如主文所示之刑及諭知易科罰金之折算標準，以示懲戒。
    又被告無刑事犯罪紀錄，且坦承犯行，並已與告訴人等達成
    調解，是其經此偵審科刑程序後，應知警惕而無再犯之虞，
    故本院認所宣告之刑以暫不執行為適，爰依刑法第74條第1
    項第1款規定，宣告緩刑2年，以啟自新。
據上論斷，應依刑事訴訟法第273 條之1 第1 項、第299 條第1
項前段，刑法第276條、第41條第1項前段、第74條第1項第1款，
刑法施行法第1條之1第1項，判決如主文。
本案經檢察官張容姍提起公訴，檢察官林卓儀到庭執行職務。
中　　華　　民　　國　　110 　年　　10 　　月　　7　　日
                  刑事第二庭    法  官  王振佑
以上正本證明與原本無異。
如不服本判決應於收受判決後20日內向本院提出上訴書狀，並應
敘述具體理由；其未敘述上訴理由者，應於上訴期間屆滿後20日
內向本院補提理由書（均須按他造當事人之人數附繕本）「切勿
逕送上級法院」。
                                書記官  王淑燕
中　　華　　民　　國　　110 　年　　10 　　月　　7　　日
附錄論罪科刑法條:
刑法第276條
因過失致人於死者，處 5 年以下有期徒刑、拘役或 50 萬元以
下罰金。